最高法院刑事判決　　　　　　一○○年度台上字第七三一八號
上　訴　人　吳○○
選任辯護人　粘舜權律師
　　　　　　鍾欣惠律師
上列上訴人因妨害性自主案件，不服台灣高等法院中華民國九十
九年十二月一日第二審判決（九十九年度上訴字第二六七五號，
起訴案號：台灣板橋地方法院檢察署九十八年度偵字第二○六七
一號），提起上訴，本院判決如下：
    主  文
上訴駁回。
    理  由
按刑事訴訟法第三百七十七條規定，上訴於第三審法院，非以判
決違背法令為理由，不得為之。是提起第三審上訴，應以原判決
違背法令為理由，係屬法定要件。如果上訴理由書狀並未依據卷
內訴訟資料，具體指摘原判決不適用何種法則或如何適用不當，
或所指摘原判決違法情事，顯與法律規定得為第三審上訴理由之
違法情形，不相適合時，均應認其上訴為違背法律上之程式，予
以駁回。本件原判決維持第一審論處上訴人吳○○（姓名詳卷）
犯強制猥褻罪刑之判決，駁回其在第二審之上訴，已詳敘所憑之
證據及認定之理由；對上訴人所辯各節，如何不足採信，亦已依
據卷內資料，詳予指駁說明，從形式上觀察，並無任何違背法令
之處。按證據之取捨及事實之認定，屬事實審法院之職權，苟其
所為判斷，無違經驗法則及論理法則，即不能任意指為違法。又
被害人之陳述有部分前後不符，或相互間有所歧異時，究竟何者
為可採，法院仍得本其自由心證予以斟酌，非謂一有不符或矛盾
，即應認其全部均為不可採信；若其基本事實之陳述，與真實性
無礙時，仍非不得加以採納。原判決以上訴人坦承幫未滿十四歲
之被害人Ａ女（姓名、年齡均詳卷）塗藥，並依憑Ａ女之指證，
證人即Ａ女母親（下稱Ａ母）證述Ａ女向其哭訴，以及上訴人未
通過測謊之法務部調查局之測謊鑑定書等證據資料調查之結果，
綜合研判，認定上訴人與Ｂ女（警卷代號00000000B ，姓名詳卷
）同居於台北縣三峽鎮（現為新北市三峽區○○○路，並共同照
料Ａ女（Ａ女係Ｂ女之姪女）；詎上訴人明知Ａ女未滿十四歲，
仍於民國九十八年四月二十日至同年月二十六日間之某日晚間，
在上址二樓房間內，以為Ａ女擦藥為由，脫下Ａ女之長褲與內褲
，違反Ａ女之意願，逕以舌頭舔Ａ女陰部（並未進入生殖器內）
，Ａ女雖手推、腳踢，並出言反對，仍持續約一分鐘始停止，而
強制猥褻Ａ女得逞。嗣Ａ女於同年月二十九日將此事告知Ａ母，
始查悉上情，確有強制猥褻之犯行等情；並敘明Ａ女於數日內即
告知Ａ母，尚屬合理之理由。所為證據之取捨及判斷，無違經驗
法則及論理法則，亦無僅依Ａ女之陳述作為認定犯罪事實之唯一
依據之情形。上訴人雖以Ａ女就其係手推抑腳踢？躺著抑坐著？
有前後陳述不一致之瑕疵云云。惟查，Ａ女於警詢及偵、審中，
就其被害時之姿勢或反抗情形，所述固稍有不一，然觀諸相關筆
錄之記載，可知應與訊（詢）問之方法及陳述之詳簡有關。反之
，有關上訴人係在幫Ａ女塗藥時以舌頭舔Ａ女陰部，Ａ女則用腳
踢上訴人，並出言反對等基礎事實，Ａ女之指證始終如一，並稱
：我用手推他（上訴人）的額頭，還有用腳踢他的背（見第一審
卷第四一頁）；又稱：「他就舔我，我就一直踢他的背，（當庭
示範用手、拇指推被告的額頭），腳有踢到被告的肩膀」各等語
（見原審卷第三九頁反面）。足見Ａ女就部分枝節事項，前後所
述雖略有差異，實無礙於陳述之事實性，原審採認Ａ女之證述，
於證據法則無違。又上訴人於Ａ女有上述反抗動作及反對言詞下
，仍以舌頭舔Ａ女陰部，顯係以違反Ａ女意願之行為而予猥褻。
上訴人指其並無壓抑Ａ女性自主決定權之「類似方法」，並謂依
原審認定之事實較接近刑法第二百二十八條第二項之犯罪各云云
，應有誤會。依上說明，上訴意旨，對於原判決究竟如何違背法
令，並未依據卷內資料為具體指摘，仍執陳詞，再為事實上之爭
辯，並對原審採證認事之職權行使，任意指摘，難謂已符合首揭
法定上訴要件，其上訴違背法律上之程式，應予駁回。
據上論結，應依刑事訴訟法第三百九十五條前段，判決如主文。
中    華    民    國  一○○  年   十二   月  二十九  日
                      最高法院刑事第十一庭
                          審判長法官  黃  正  興  
                                法官  許  錦  印  
                                法官  林  瑞  斌  
                                法官  陳  春  秋  
                                法官  謝  靜  恒  
本件正本證明與原本無異
                                      書  記  官  
中    華    民    國  一○一  年    一    月    四    日
                                                      K